【裁判字號】    89,易,441
【裁判日期】    890525
【裁判案由】    竊盜
【裁判全文】
台灣新竹地方法院刑事判決                          八十九年度易字第四四一號
    公  訴  人  台灣新竹地方法院檢察署檢察官
    被      告  甲○○
右列被告因竊盜案件，經檢察官聲請簡易判決處刑（八十九年度偵字第二一號），經
本院竹北簡易庭簽分依普通程序審理，本院判決如左：
    主  文
甲○○共同攜帶兇器竊盜，處有期徒刑捌月。
扣案之鋼剪、剪線器、鋁皮剪、平口起子、十字起子各壹支、鋁梯壹把，均沒收。
    事  實
一、甲○○與王朝龍（另案由台灣桃園地方法院審理）共同意圖為自己不法之所有，
    於民國八十八年十二月二日上午九時許，由王朝龍攜帶其所有客觀上足資為兇器
    之剪線器、鋁皮剪、平口起子各一支，甲○○則攜帶其所有客觀上足資為兇器之
    鋼剪、十字起子各一支以及鋁梯一把，以王朝龍進入由乙○○所經營位於新竹縣
    關西鎮東光里四鄰戶號六三—○四七六—一○號之新巧木業工廠（業已停業）內
    ，甲○○在外架設鋁梯及拉電線之方式，共同竊取工廠之ＰＶＣ風雨線三條以及
    封印鎖六個得手，嗣經警巡邏時發現，並扣得ＰＶＣ風雨線三條以及封印鎖六個
    （均已發還被害人），以及王朝龍所有供前揭行為所用之剪線器、鋁皮剪、平口
    起子各一支，甲○○所有供前揭行為所用之鋼剪、十字起子各一支以及鋁梯一把
    ，因而偵知上情。
二、案經新竹縣警察局新埔分局移送台灣新竹地方法院檢察署檢察官偵查起訴。
    理  由
一、訊據被告甲○○固不否認有於前揭時間，由王朝龍持所有之剪線器、鋁皮剪、平
    口起子各一支，伊持其所有之鋼剪、十字起子各一支以及鋁梯一把，在上開地點
    為警查獲，並經警扣得ＰＶＣ風雨線三條以及封印鎖六個之事實，惟否認有何竊
    盜之行為，辯稱：伊當天係開車去該處找木頭要釘架子，鋁梯係王朝龍借的，不
    知王朝龍要剪電線等語，然查，前揭事實，業據共犯王朝龍於警訊時（偵卷第四
    頁以下參見）、偵查中（偵卷第二十頁、第二十一頁參見）供述明確，經核與被
    害人乙○○於警訊時（偵卷第十頁以下參見）指述之情節相符，且亦與被告甲○
    ○於警訊時供稱：「我在拉剪斷的電線」、「王朝龍用剪線器剪斷電線，我負責
拉線」、「（問：你們竊得電線作何用途？答：）可以用的自用，有的是拆銅線
    販售」等語（偵卷第六頁、第七頁參見）之情節相符，堪信為真實，是被告甲○
    ○，翻異前供，所辯前詞，應不足採；此外，並有ＰＶＣ風雨線三條以及封印鎖
    六個（均已發還被害人），以及王朝龍所有供前揭行為所用之剪線器、鋁皮剪、
    平口起子各一支，被告甲○○所有供前揭行為所用之鋼剪、十字起子各一支以及
    鋁梯一把扣案可資佐證，是本件事證已臻明確，被告甲○○犯行堪予認定。
二、按攜帶兇器竊盜，祇須行竊時攜帶具有危險性之兇器為已足，並不以攜帶之初有
    行兇之意圖為必要；又扣案之短刀為單面尖形，甚為鋒利，無論上訴人等主觀上
    是否旨在行兇抑僅便利行竊，然在客觀上顯具有行兇之危險性，自屬兇器之一種
    ，其攜帶而犯竊盜罪，應成立刑法第三百二十一條第一項第三款之罪；最高法院
    六十二年台上字第二四八九號、七十年度台上字第一六一三號判例分別可資參照
    。經查：被告甲○○所攜帶之鋼剪、十字起子以及王朝龍所攜帶之剪線器、鋁皮
    剪、平口起子，均係金屬製品，且甚為沈重等情，業據本院於審理時當庭勘驗無
    誤，並有鋼剪等物扣案可據，是該物在客觀上顯具有行兇之危險性，自屬兇器之
    一種，則依照前揭判例之意旨，堪認屬刑法第三百二十一條第一項第三款之「兇
    器」無訛。核被告所為係犯刑法第三百二十一條第一項第三款之加重竊盜罪。被
    告甲○○以及王朝龍二人間，有犯意聯絡及行為分擔，為共同正犯。爰審酌被告
    之素行資料、智識程度、犯罪之動機、目的、手段、所竊物品價值、所生危害及
    否認犯行之態度等一切情狀，量處如主文所示之刑。另扣案之剪線器、鋁皮剪、
    平口起子各一支係王朝龍所有，鋼剪、十字起子各一支以及鋁梯一把則係被告甲
    ○○所有，且係供二人前揭行為所用或預備之物，應依刑法第三十八條第一項第
    二款之規定宣告沒收，併此敘明。
三、據上論斷，應依刑事訴訟法第四百五十二條、第二百九十九條第一項前段，刑法
    第二十八條、第三百二十一條第一項第三款、第三十八條第一項第二款之規定，
    判決如主文。
本案經檢察官黃仁宏到庭執行職務。
中      華      民      國    八十九    年      五      月    二十五    日
                                台灣新竹地方法院刑事第二庭
                                    法      官    蘇    嘉    豐
右正本證明與原本無異。
如不服本判決，應於判決送達後十日內向本院提出上訴狀( 應附繕本 )，上訴於
臺灣高等法院。
                                    書  記  官    郭    廷    耀
中      華      民      國    八十九    年      五      月    二十五    日
附錄本案論罪科刑所適用之法條：
刑法第三百二十一條：
犯竊盜罪而有左列情形之一者，處六月以上五年以下有期徒刑：
一、於夜間侵入住宅或有人居住之建築物、船艦或隱匿其內而犯之者。
二、毀越門扇、牆垣或其他安全設備而犯之者。
三、攜帶兇器而犯之者。
四、結夥三人以上而犯之者。
五、乘火災、水災或其他災害之際而犯之者。
六、在車站或埠頭而犯之者。
前項之未遂犯罰之。


司法院資訊處製作；財團法人民間司法改革基金會備份。
